臺灣高雄地方法院交通事件裁定　　　 100年度交聲字第1532號
原處分機關　高雄市政府交通局
異　議　人
即受處分人　吳政鴻
上列異議人即受處分人因違反道路交通管理處罰條例案件，對於
高雄市政府交通局民國100年6月14日所為之處分（原處分案號：
高市交裁字第裁32-BGB015842號）聲明異議，本院裁定如下：
    主  文
異議駁回。
    理  由
一、原處分意旨略以：異議人即受處分人吳政鴻（下稱異議人）
    所有之車牌號碼815-ETE 號重型機車於民國100 年4 月24日
    13時36分許，在高雄市○○○路、金福路南下約500 公尺處
    ，因駕駛人行車速度，超過規定之最高速限20公里以上未滿
    40公里之行為，經高雄市政府警察局交通大隊前鎮分隊以非
    固定式雷達測速自動照相機拍照而逕行舉發，嗣由原處分機
    關依道路交通管理處罰條例第40條、第63條第1 項之規定，
    裁處罰鍰新臺幣（下同）1,400 元並記違規點數1 點等語。
二、異議意旨略以：高雄市無市郊區之分，皆視為市區○○路段
    限速40公里，不符時宜，應改為50公里，且市區道路取締標
    準應超速20公里才開罰，另依照道路交通管理處罰條例第40
    條是有關汽車駕駛人之規定，以汽車駕駛人之規定來適用機
    車駕駛人並不合理，請求撤銷原處分云云。
三、按汽車駕駛人，行車速度，超過規定之最高時速，或低於規
    定之最低時速，除有第43條第1 項第2 款情形外，處新臺幣
    1,200 元以上2,400 元以下罰鍰，並記違規點數1 點，道路
    交通管理處罰條例第40條、第63條第1 項，分別定有明文。
    又按汽車指在道路上不依軌道或電力架線而以原動機行駛之
    車輛（包括機器腳踏車）；行車速度，依速限標誌或標線之
    規定，無速限標誌或標線者，應依下列規定：行車時速不得
    超過50公里。但在未劃設車道線、行車分向線或分向限制線
    之道路，或設有快慢車道分隔線之慢車道，時速不得超過40
    公里，道路交通安全規則第2 條、第93條第1 項亦定有明文
    。
四、經查：
(一)、異議人所有車牌號碼815-ETE 號重型機車於100 年4 月24日
    13時36分在高雄市○○○路、金福路南下約500 公尺，有以
    時速67公里超速行駛之事實，為異議人所不否認，並有舉發
    違反道路交通管理事件通知單影本、裁決書影本各1 份、高
    雄市政府警察局交通警察大隊100 年6 月7 日高市警交逕字
    第100 0022229 號函及採證相片3 幀在卷足稽，另舉發本件
    違規所使用之雷達測速儀，通過經濟部標準檢驗局國家標準
    檢驗合格，且領有檢驗合證書，有高雄市政府警察局交通警
    察大隊100 年7 月14日高市警交逕字第1000027132號函檢附
    之雷達測速儀檢定合格證書（檢定合格單號碼：JOGA000000
    0A，檢定日期：99年6 月28日、有效期限：100 年6 月30日
    ）1 紙在卷可考，足認本件逕行照相舉發時，上開雷達測速
    照相儀器尚未逾越檢定合格期間，其操作功能應屬正常且具
    備測速之準確性無疑，是異議人該車確有前揭超速違規行駛
    之情形，要屬無疑。
(二)、異議人雖以前詞置辯，然道路標誌之劃設係道路行政主管機
    關之職權，倘駕駛人對其本於職權所為之行政處分不服，應
    循行政爭訟途徑解決，尚不得援此於交通違規案件主張為不
    罰之事由。上開路段速限既為時速40公里，駕駛人自有遵守
    之義務（道路交通管理處罰條例第4 條第1 項參照），又道
    路交通管理處罰條例第40條所稱之汽車駕駛人，依據道路交
    通安全規則第2 條規定，亦包括機器腳踏車在內，已如前述
    ，是異議人上開所辯，核與本案違規犯行無涉，無足據以為
    有利異議人之認定。
五、綜上所述，異議人該車確有於上開時、地超速行駛之違規情
    事，原處分機關依道路交通管理處罰條例第40條、第63條第
    1 項之規定，裁處異議人罰鍰1,400 元，並記違規點數1 點
    ，核無違誤，本件異議為無理由，應予駁回。
據上論斷，應依道路交通事件處理辦法第18條，裁定如主文。
中    華    民    國   100    年    8     月    15    日
                  交通法庭    法  官      吳芝瑛
以上正本證明與原本無異。
如不服本裁定，應於收受送達後5 日內向本院提出抗告狀。
中    華    民    國   100    年    8     月    15    日
                              書記官      王楨珍